臺灣臺北地方法院刑事判決
111年度審易字第1382號
公  訴  人  臺灣臺北地方檢察署檢察官
被      告  陳建銘




上列被告因竊盜案件，經檢察官提起公訴（111年度偵字第10324
、10742、16262號），本院判決如下：
    主  文
陳建銘犯如附表所示之罪，各處如附表「罪名及宣告刑」欄所示
之刑。應執行拘役壹佰貳拾日，如易科罰金，以新臺幣壹仟元折
算壹日。
未扣案如附表「犯罪所得」欄所示之犯罪所得沒收，於全部或一
部不能沒收或不宜執行沒收時，追徵其價額。
    事  實
一、陳建銘意圖為自己不法之所有，基於竊盜之犯意，分別為下
    列行為：
  ㈠於民國111年1月29日晚間9時33分許，在臺北市○○區○○○路000
    號1樓前，見黃瀞儀在上開處所擺設飾品攤位一時之間無人
    看顧，而徒手竊取該攤位抽屜內之現金新臺幣（下同）2萬3
    ,100元。
  ㈡於111年2月23日凌晨4時30分許，在臺北市○○區○○路○段00號
    之小林麵食館內，見廖則睿之包包放置於餐桌上，趁其不注
    意之際，徒手竊取該包包內之現金2,000元及悠遊卡1張。
  ㈢於111年3月17日凌晨1時25分許，在臺北市○○區○○○路000巷00
    號對面，見該處停車格內停有黃子誠之車牌號碼000－0000號
    自用小客車，且該車漏未上鎖，即徒手開啟車門後，進入車
    內竊取放置於中央置物箱內之現金4萬8,000元。
二、案經黃瀞儀、廖則睿、黃子誠分別訴由臺北市政府警察局萬
    華分局、大安分局報請臺灣臺北地方檢察署檢察官偵查起訴
    。
    理  由
壹、程序部分：
一、按法院認為應科拘役、罰金或應諭知免刑或無罪之案件，被
    告經合法傳喚無正當理由不到庭者，得不待其陳述逕行判決
    ，刑事訴訟法第306條定有明文。被告陳建銘經本院依其於1
    11年7月10日在法務部○○○○○○○出監時所留地址予以合法傳喚
    ，於同年8月22日審理程序無正當理由不到庭，亦未在監在
    押，有個人戶籍資料查詢結果、本院送達證書、刑事報到單
    、臺灣高等法院被告前案紀錄表暨被告地址查詢在卷可查，
    本院斟酌本案情節，認本案係應科拘役之案件，揆諸前揭規
    定，爰不待被告到庭陳述，逕行一造辯論判決（至於被告偵
    訊時所留居所址部分，業經本院囑警查訪後確認該址為麥當
    勞餐廳羅斯福路店，且被告並未實際居住於該址，有臺北市
    政府警察局大安分局111年8月29日北市警安分防字第111305
    4275號函可佐【見審易字卷第113頁】，難認被告客觀上有
    居住於該址之事實，附此敘明）。
二、本案據以認定事實之供述證據，公訴人及被告於本院言詞辯
    論終結前均未爭執其證據能力，經審酌該等證據之取得並無
    違法，且與本案待證事實具有關聯性，依刑事訴訟法第159
    條之5之規定，自有證據能力；至所引非供述證據部分，與
    本案事實具自然關聯性，且非公務員違背法定程序所取得，
    依同法第158條之4規定反面解釋，亦具證據能力。
貳、實體部分：
一、認定事實所憑之證據及理由： 
    訊據被告於偵訊時僅坦承有於事實欄㈡所示時、地徒手竊取
    包包內現金500元，而矢口否認其餘竊盜犯行。經查，竊取
    前揭財物之人各於前揭時、地，徒手竊取前揭財物後離去等
    情，業據告訴人黃瀞儀、廖則睿、黃子誠分別於警詢時指證
    明確（見偵字10324卷第13至14頁，偵字第10742卷第11至13
    頁，偵字第16262卷第7至9頁），且有各次案發時監視器錄
    影影像檔案光碟暨截圖、被告經警盤查時所留存之照片、臺
    北市政府警察局大安分局111年5月3日警員黃啟安職務報告
    可佐（見偵字10324卷第19至22頁，偵字第10742卷第17至18
    頁，偵字第16262卷第11至17頁），而事實欄㈠、㈢行竊之人
    依前開監視錄影影像所攝得之臉形、身形、髮型、肩背隨身
    包顏色、樣式，均與被告經警盤查時所留存之照片相同，足
    認本案行竊之人均為被告無誤。綜上，本案事證明確，被告
    犯行堪以認定，應予依法論科。
二、論罪科刑：
  ㈠法律適用及罪數關係：
    核被告各次所為，均係犯刑法第320條第1項之竊盜罪。被告
    所犯3罪，犯意各別，行為互殊，應予分論併罰。
　㈡量刑審酌：
　　爰以行為人之責任為基礎，審酌被告正值壯年，竟不思以正
    當方式獲取財物，僅因一時貪念即竊取他人財物，實應非難
    ，兼衡其犯後坦承部分客觀事實但未賠償各告訴人所受損害
    之態度，兼衡被告之智識程度、生活狀況，暨其犯罪動機、
    目的、手段及各次遭竊財物價值高低等一切情狀，各量處如
    附表「罪名及宣告刑」欄所示之刑，並均諭知易科罰金之折
    算標準，復綜酌各次犯行之不法及罪責程度、各罪關聯性、
    整體非難性等節，定應執行刑如主文第1項所示，並諭知易
    科罰金折算標準。　　
三、沒收之說明：
    被告所竊得附表「犯罪所得」欄所示之物，均屬被告犯罪所
    得，雖未扣案，既未實際發還或賠償予告訴人，應依刑法第
    38條之1第1項前段之規定，宣告沒收之，於全部或一部不能
    沒收或不宜執行沒收時，依同條第3項之規定，追徵其價額
    。
據上論斷，應依刑事訴訟法第299條第1項前段（依法院辦理刑事
訴訟案件應行注意事項第159點，判決書據上論結部分，得僅引
用應適用之程序法條），判決如主文。
本案經檢察官蕭永昌提起公訴，檢察官羅嘉薇到庭執行職務。
中　　華　　民　　國　　111 　年　　10　　月　　5 　　日
                  刑事第二十庭  法  官  賴鵬年
上正本證明與原本無異。 
如不服本判決應於收受送達後20日內向本院提出上訴書狀，並應
敘述具體理由；其未敘述上訴理由者，應於上訴期間屆滿後20日
內向本院補提理由書（均須按他造當事人之人數附繕本）「切勿
逕送上級法院」。告訴人或被害人如對於本判決不服者，應具備
理由請求檢察官上訴，其上訴期間之計算係以檢察官收受判決正
本之日期為準。
                                書記官  林意禎
中　　華　　民　　國　　111 　年　　10　　月　　5 　　日

附錄本案論罪科刑法條： 
中華民國刑法第320條
意圖為自己或第三人不法之所有，而竊取他人之動產者，為竊盜
罪，處5年以下有期徒刑、拘役或50萬元以下罰金。
意圖為自己或第三人不法之利益，而竊佔他人之不動產者，依前
項之規定處斷。
前二項之未遂犯罰之。　　　　　　　　　　
附表：
編號 對應之事實 罪名及宣告刑 犯罪所得 1 如事實欄㈠所示 陳建銘犯竊盜罪，處拘役伍拾捌日，如易科罰金，以新臺幣壹仟元折算壹日。 2萬3,100元 2 如事實欄㈡所示 陳建銘犯竊盜罪，處拘役參拾日，如易科罰金，以新臺幣壹仟元折算壹日。 2,000元、悠遊卡1張 3 如事實欄㈢所示 陳建銘犯竊盜罪，處拘役伍拾玖日，如易科罰金，以新臺幣壹仟元折算壹日。 4萬8,000元。